ACORDAO-COMPLETO-2574499

ACÓRDÃO DE RELAÇÃO

ACÓRDÃO DE RELAÇÃO 1543/2023 ATA 3/2023 - PRIMEIRA CÂMARA

Acórdão 1543/2023-TCU-Primeira Câmara
VISTOS e relacionados estes autos de ato de admissão de Gustavo Luiz Costa Araujo, emitido pela Caixa Econômica Federal e submetido à apreciação do TCU com fundamento no artigo 71, inciso III, da CF/1988;
Considerando que a unidade técnica propôs a ilegalidade do ato de admissão, em razão da contratação do interessado após a expiração do prazo improrrogável do concurso público regido pelos Editais 001/2014-NM e 001/2014-NS;
Considerando que o Ministério Público junto a este Tribunal propugnou a ausência de irregularidade no ato em exame, com o julgamento pela legalidade, visto que a admissão está amparada por decisão judicial;
Considerando que o presente ato de admissão decorreu de decisão judicial proferida nos autos da Ação Trabalhista 0100807-39.2017.5.01.0241, proposta originalmente perante a 1ª Vara do Trabalho de Niterói/RJ, que julgou procedente o pedido do reclamante, determinando que a Caixa Econômica Federal apresentasse provas de que os candidatos que precederam o autor na classificação para o cargo de técnico bancário ajuizaram ação judicial e, em caso negativo, procedesse a nomeação e posse do interessado (peça 3, p. 21) ;
Considerando que, em situações análogas, esta Corte tem considerado ilegal o ato de admissão, com a negativa de seu registro, sem prejuízo de que a relação contratual seja mantida enquanto permanecer hígida a decisão judicial, bem como de que os pagamentos sejam mantidos, conforme o entendimento extraído do Acórdão 1106/2020-TCU-Plenário, da relatoria da E. Ministra Ana Arraes, e a pacificada jurisprudência deste Tribunal sobre o tema;
Considerando que, por meio do Acórdão 1414/2021-TCU-Plenário, de minha relatoria, este Tribunal fixou entendimento no sentido da possibilidade de apreciação de ato sujeito a registro, mediante relação, na forma do art. 143, inciso II, do Regimento Interno do TCU, nas hipóteses em que a ilegalidade do ato decorra exclusivamente de questão jurídica de solução já pacificada na jurisprudência desta Corte de Contas;
Considerando que o ato ora examinado deu entrada nesta Corte há menos de cinco anos, estando, assim, de acordo com a tese fixada pelo Supremo Tribunal Federal, no julgamento do RE 636.553/RS, da relatoria do E. Ministro Gilmar Mendes (Pleno, j. 19/2/2020, DJe 26/5/2020) ;
Os Ministros do Tribunal de Contas da União, reunidos em sessão da Primeira Câmara, ACORDAM, por unanimidade, com fundamento nos artigos 1º, inciso V, e 39, inciso II, da Lei 8.443/1992, c/c os artigos 17, inciso II, 143, inciso II, e 260, § 1º, do RI/TCU, em considerar ilegal o ato de admissão de Gustavo Luiz Costa Araujo, negando-lhe registro; esclarecer à entidade de origem que, a despeito da negativa de registro do ato, a admissão poderá subsistir enquanto se mantiver hígida a sentença favorável ao interessado, proferida na Ação Trabalhista 0100807-39.2017.5.01.0241, proposta originalmente perante a 1ª Vara do Trabalho de Niterói/RJ; dar ciência desta deliberação à Caixa Econômica Federal e ao interessado; e expedir a determinação discriminada no subitem 1.7:
1. Processo TC-Processo 004.117/2022-0 (ATOS DE ADMISSÃO) 
	1.1. Interessado: Gustavo Luiz Costa Araujo (XXX.643.796-XX) .
	1.2. Órgão/Entidade: Caixa Econômica Federal.
	1.3. Relator: Ministro-Substituto Weder de Oliveira em substituição ao Ministro Walton Alencar Rodrigues, de acordo com a Portaria-TCU nº 15, de 23/2/2023.
	1.4. Representante do Ministério Público: Procurador Marinus Eduardo De Vries Marsico.
	1.5. Unidade Técnica: Unidade de Auditoria Especializada em Pessoal (AudPessoal) .
	1.6. Representação legal: não há.
	1.7. Determinações/Recomendações/Orientações:
	1.7.1. determinar à Caixa Econômica Federal que acompanhe os desdobramentos da Ação Trabalhista 0100807-39.2017.5.01.0241, proposta originalmente perante a 1ª Vara do Trabalho de Niterói/RJ e atualmente em trâmite no Tribunal Regional do Trabalho da 1ª Região, e adote as medidas pertinentes em caso de desconstituição da decisão favorável ao interessado.

Primeira Câmara

Caixa Econômica Federal.

Gustavo Luiz Costa Araujo (XXX.643.796-XX).

WEDER DE OLIVEIRA

não há.

ATOS DE ADMISSÃO (ADS)

Unidade de Auditoria Especializada em Pessoal (AudPessoal).